臺灣苗栗地方法院刑事判決
110年度簡上字第42號
上  訴  人  
即  被  告  李勝城



上列上訴人即被告因妨害公務等案件，不服本院中華民國110年3
月31日109年度苗簡字第1235號第一審刑事簡易判決（聲請簡易
判決處刑案號：109年度偵字第6800號），提起上訴，本院管轄
之第二審合議庭判決如下：
    主  文
上訴駁回。　
    理  由
壹、本院審理範圍之說明：
    按上訴得對於判決之一部為之，刑事訴訟法第348條第1項定
    有明文。經查，本案上訴人即被告李勝城（下稱被告）僅針
    對妨害公務執行罪部分上訴，並未針對不能安全駕駛動力交
    通工具罪部分上訴乙節，業據被告供承在卷（見本院簡上卷
    第117頁），本案顯為一部上訴，是本院審理範圍僅限於被
    告被訴妨害公務執行罪部分，至其所犯不能安全駕駛動力交
    通工具罪部分，則非本院審理範圍，合先敘明。
貳、實體部分：
一、本案經本院審理結果，認原審判決認事、用法及量刑均無不
    當，應予維持。另本案除增列「被告於本院審理時之自白」
    為證據外，其餘犯罪事實、證據及理由均引用如附件原審刑
    事簡易判決書（含臺灣苗栗地方檢察署檢察官聲請簡易判決
    處刑書）之記載。
二、上訴意旨略以：我對於原審判決認定之犯罪事實及罪名均不
    爭執，但請審酌我事後已向2位員警口頭道歉，2位員警也有
    原諒我，給予我從輕量刑之機會等語。
三、按法官於有罪判決中，究應如何量處罪刑，為實體法賦予審
    理法官裁量之刑罰權事項，法官行使此項裁量權，自得依據
    個案情節，參諸刑法第57條所定各款犯罪情狀之規定，於該
    法定刑度範圍內，基於合義務性之裁量，量處被告罪刑；又
    刑之量定係事實審法院得自由裁量之事項，若其未有逾越法
    定刑之範圍，且亦非明顯違背正義者，即不得遽指為違法（
    最高法院76年度台上字第4984號判決意旨參照）。次按，刑
    罰之量定，固屬法院自由裁量之職權行使，但仍應審酌刑法
    第57條所列各款事由及一切情狀，為酌量輕重之標準，並非
    漫無限制；在同一犯罪事實與情節，如別無其他加重或減輕
    之原因，下級審法院量定之刑，亦無過重或失輕之不當情形
    ，則上級審法院對下級審法院之職權行使，原則上應予尊重
    （最高法院85年度台上字第2446號判決意旨參照）。經查，
    原審就據以認定被告涉犯妨害公務執行罪之證據及理由業已
    敘明，認被告罪證明確，因而適用刑事訴訟法第449條第1項
    前段、第454條等規定，且就刑法第57條各款有關量刑審酌
    事項，已詳加斟酌，量刑亦屬妥適，揆諸前揭說明，難謂有
    何違法失當可言，應予維持。
四、被告上訴意旨固稱其已向2位員警口頭道歉，並得其等之原
    諒等語，然員警劉仲恩向本院表示：被告雖有到派出所內向
    其道歉，但其僅回稱知道了，沒有向被告說要原諒他；被告
    是本轄區鬧事份子，被移送法辨就會乖一陣子，但只要過一
    陣子就又會恢復原本態度，其沒有要原諒被告，其是希望可
    以給被告一次教訓，不要都覺得員警拿他沒辦法等語，有本
    院公務電話紀錄表1份在卷可參（見本院卷第123頁），顯見
    並無被告所稱已得2位員警原諒之情事。況且，縱算2位員警
    於案發後已願意原諒被告，然此部分僅可為量刑參考，並非
    刑之加減事由，亦非量刑唯一依據，本院審酌前開量刑事項
    ，認原審所量處之刑，尚屬妥適。綜上，被告上訴意旨指摘
    原審判決量刑過重，核無理由，應予駁回。
五、至被告行為後，刑法第135條第1項已於民國110年1月20日修
    正生效，修正後之規定將修正前之法定刑予以提高，經比較
    新舊法後，認修正後規定並未較有利於被告，應依刑法第2
    條第1項前段規定，適用修正前之規定處斷。而原審判決就
    此部分雖未及予以新舊法律之比較，惟因原審判決適用修正
    前刑法第135條第1項予以論科並無違誤，是此部分對於本案
    判決之結果不生影響，自得由本院予以補充說明而無庸加以
    撤銷，附此敘明。
據上論斷，應依刑事訴訟法第455條之1第1項、第3項、第368 條
、第373條，判決如主文。
本案經檢察官唐先恆聲請以簡易判決處刑，檢察官彭郁清到庭執
行職務。 　　
中　　華　　民　　國　　110 　年　　10 　　月　　 5　 日
                  刑事第三庭  審判長法　官  魏宏安
　　　　　　　　　                  法  官  朱俊瑋
　　　　　　　　　                  法  官　許文棋
以上正本證明與原本無異。
本件不得上訴。
       　　                     　　書記官　周曉羚
中　　華　　民　　國　　110 　年　　10　　月　　5 　　日